【裁判字號】    89,訴,1592
【裁判日期】    890809
【裁判案由】    毒品危害防制條例
【裁判全文】
臺灣臺中地方法院刑事判決                        八十九年度訴字第一五九二號
    公  訴  人  臺灣臺中地方法院檢察署檢察官
    被      告  甲○○
右列被告因違反毒品危害防制條例案件，經檢察官提起公訴（八十九年度毒偵字第四
０九三、四二一七、四二八一號），本院判決如左：
    主  文
甲○○連續施用第一級毒品，處有期徒刑玖月，扣案之第一級毒品海洛因包（合計
淨重肆點捌零公克，包裝重零點陸貳公克，純度百分之陸伍點壹柒，純質淨重點壹
公克）及第一級毒品海洛因壹包（淨重零點柒貳公克，包裝重零點貳公克）均沒
收銷燬之；又施用第二級毒品，處有期徒刑肆月。應執行有期徒刑壹年，扣案之第一
級毒品海洛因包（合計淨重肆點捌零公克，包裝重零點陸貳公克，純度百分之陸伍
點壹柒，純質淨重點壹公克）及第一級毒品海洛因壹包（淨重零點柒貳公克，包
裝重零點貳公克）均沒收銷燬之。
    事  實
一、甲○○前曾有詐欺、盜匪等前科，於民國八十一年八月二十日、八十二年一月二
    日，因違反肅清煙毒條例、槍砲彈藥刀械管制條例案件，分別經臺灣高等法院臺
    中分院及本院各判處有期徒刑三年四月、六月確定（後二罪經定應執行刑為有期
    徒刑三年八月），經送監執行於八十三年七月六日假釋付保護管束出監（原指揮
    書執畢日期為八十五年六月十二日），後經撤銷假釋，應執行殘刑一年八月二十
    一日，後並接續執行於八十五年二月十五日因違反麻醉藥品管理條例，經本院判
    處有期徒刑三月確定之案件（指揮書執畢日期為九十年八月十二日，縮刑期滿日
    期為九十年六月五日，不構成累犯），後於八十七年四月十日因縮刑假釋並付保
    護管束出監，猶不知警惕，再因施用毒品案件，經本院以八十九年度毒聲字第七
    六二號裁定送臺灣臺中看守所附設勒戒所觀察、勒戒後，認無繼續施用毒品之傾
    向，而由臺灣臺中地方法院檢察署檢察官於八十九年二月十九日以八十九年度毒
    偵字第一０三一號案件為不起訴處分確定，詎甲○○於上開不起訴處分後五年內
    ，竟另基於施用第一級毒品海洛因之概括犯意，自八十九年五月中旬間某日起至
    八十九年六月十日止，約以平均一日施用三至四次之量，在臺中市○區○○路四
    段二三三巷二之一號家中，將少許第一級毒品海洛因粉末摻入香煙內，再點火施
    用之方式，連續施用第一級毒品海洛因多次；又另基於施用二級毒品安非他命之
    犯意，於八十九年六月九日，在臺中市○區○○路四段二三三巷二之一號家中，
    將少許第二級毒品安非他命放於吸食器內以火燒烤使成煙霧再吸其煙霧之方式，
    施用第二級毒品安非他命一次。迨先於八十九年五月二十三日下午五時許，經員
    警持搜索票至臺中市○區○○路四段二三三巷二之一號甲○○家中，當場查獲其
    所有之第一級毒品海洛因三包（合計淨重肆點捌零公克，包裝重零點陸貳公克，
    純度百分之陸伍點壹柒，純質淨重點壹公克），後又於八十九年六月十一日
    凌晨一時二十分許，再度為警在臺中市○區○○路四段二三三巷二之一號前查獲
    ，並取出其所有之第一級毒品海洛因一包（淨重零點柒貳公克，包裝重零點貳
    公克）。嗣經本院以八十九年度毒聲字第三四七六號裁定送觀察、勒戒後，經臺
    灣臺中看守所以八十九年六月二十七日以（八九）中所正總字第０五七一號函，
    認定甲○○有繼續施用毒品之傾向。
二、案經臺中市警察局第一分局報請臺灣臺中地方法院檢察署檢察官偵查起訴。
    理  由
一、右揭事實，業據被告甲○○於本院審理時坦承不諱，而被告先後於八十九年五月
    二十三日下午五時許及八十九年六月十一日凌晨一時二十分許為警查獲後、及解
    送臺灣臺中看守所附設勒戒處所執行觀察、勒戒時，分別經採其尿液送請鑑驗，
    其結果甲基安非他命及嗎啡確均呈陽性反應，此有臺中市衛生局煙毒尿液檢驗成
    績書（嗎啡呈陽性反應）、臺灣臺中看守所附設勒戒處所報告書所附長昕生活事
    業股份有限公司新東分公司濫用藥物尿液檢驗報告影本（安非他命類、鴉片類均
    呈陽性反應）各一件附卷可參。又先後扣案之不明藥物白色粉末三包及一包均經
    送請法務部調查局鑑定之結果，亦確含海洛因成分，其中三包部分為（合計淨重
    肆點捌零公克，包裝重零點陸貳公克，純度百分之陸伍點壹柒，純質淨重點壹
    公克）一包部分為（淨重零點柒貳公克，包裝重零點貳公克），亦有法務部
    調查局鑑定通知書（00000000、00000000）二紙在卷可資佐證
    ，則被告就其有施用第一、二級毒品海洛因及安非他命之自白核與事實相符，堪
    予採信；另被告前因施用毒品案件，經本院以八十九年度毒聲字第七六二號裁定
    送臺灣臺中看守所附設勒戒所觀察、勒戒後，認無繼續施用毒品之傾向，而由臺
    灣臺中地方法院檢察署檢察官於八十九年二月十九日以八十九年度毒偵字第一０
    三一號案件為不起訴處分確定等情，復有有該不起訴處分書一件及臺灣臺中地方
    法院檢察署刑案資料查註紀錄表一份在卷可按。又被告於五年內再犯毒品危害防
    制條例第十條之罪，經本院裁定送觀察勒戒後，認有繼續施用毒品傾向，並有臺
    灣臺中看守所以八十九年六月二十七日以（八九）中所正總字第０五七一號函所
    附有無繼續施用毒品傾向證明書一份在卷可查，本件事證明確，被告之犯行洵堪
    認定。
二、按海洛因係毒品危害防制條例所定之第一級毒品，而安非他命則係同條例所稱之
    第二級毒品，均不得非法施用。而被告經依同條例第二十條第二項為不起訴處分
    後，五年內再犯同條例第十條之罪，經觀察、戒勒後，認有繼續施用毒品之傾向
    ，已如前述。是核被告所為，係犯毒品危害防制條例第十條第一項之施用第一級
    毒品罪及同條第二項之施用第二級毒品罪。查被告為供施用第一級毒品及第二級
    毒品而持有各該級毒品之低度行為，應各為施用之高度行為所吸收，均不另論罪
    。次查被告先後多次施用第一級毒品之犯行，時間緊接，所犯構成要件相同，顯
    係基於概括犯意反覆為之，應依連續犯之規定論以一罪，並加重其刑。又查被告
    所犯上開二罪，犯意各別，罪質互殊，應予分論併罰。爰審酌被告之素行、施用
    毒品係戕害自身健康、施用第一、二級毒品期間之長短、次數、犯罪之動機、目
    的、所生危害及犯後坦承犯行態度尚屬良好等一切情狀，分別量處如主文所示之
    刑，並定其應執行之刑，以示懲儆。
三、扣案被告所有之第一級毒品海洛因包（合計淨重肆點捌零公克，包裝重零點陸
    貳公克，純度百分之陸伍點壹柒，純質淨重點壹公克）及第一級毒品海洛因
    壹包（淨重零點柒貳公克，包裝重零點貳公克），為查獲之毒品，均應依毒品
    危害防制條例第十八條第一項前段之規定宣告沒收銷燬之。
據上論斷，應依刑事訴訟法第二百九十九條第一項前段，毒品危害防制條例第十條第
一項、第二項、第二十條第三項前段、第十八條第一項前段，刑法第十一條前段、第
五十六條、第五十一條第五款，判決如主文。
本案經檢察官林文亮到庭執行職務。
中      華      民      國      八十九      年    八    月      九      日
                                    臺灣臺中地方法院刑事第四庭
                                        法  官  許  旭  聖
右正本證明與原本無異。
如不服本判決，應於送達後十日內向本院提出上訴狀（須附繕本），上訴於臺灣高等
法院臺中分院。
                書記官
中      華      民      國      八十九      年    八    月      十一    日
附錄本案論罪科刑法條：
毒品危害防制條例第十條第一項：施用第一級毒品者，處六月以上五年以下有期徒刑
                              。
                      第二項：施用第二級毒品者，處三年以下有期徒刑。


司法院資訊處製作；財團法人民間司法改革基金會備份。
